Inventaris van het archief van mr. C. Fasseur, [geboren 1945], 1969-1988
Nationaal Archief, Den Haag
Collectie 585 C. Fasseur
Fasseur
1945-1969
C25022
0.20 meter; 11 inventarisnummers.
Normale geschreven, getypte en gedrukte documenten, geen bijzondere handschriften.
Nationaal Archief, Den Haag
Mr. C. Fasseur
Mr. C. Fasseur was secretaris van de commissie die wandaden van het Nederlandse leger in Indonesië in de periode 1946-1949 onderzocht. Het archief bevat de onder hem berustende bescheiden betreffende de werkzaamheden van de werkgroep. Hieronder bevinden zich o.a. notulen, de nota betreffende het archievenonderzoek van de commissie, documentatie ingekomen brieven en een algemeen persoverzicht van de periode 1945-1947.
Archiefvorming
Geschiedenis van de archiefvormer
Bij brief van 21 januari 1969 nodigde de Tweede Kamer de Regering uit om haar zo spoedig mogelijk een nota te doen toekomen, waarin zij alle haar bekende gegevens omtrent eventuele wandaden van Nederlandse troepen (in Indonesië) en de resultaten van het daarnaar ingesteld onderzoek ter kennis van de Kamer brengt. Aanleiding voor dit verzoek vormden een interview met dr. J. Hueting in de Volkskrant van 19 december 1968 en een uitzending van de VARA-televisie op 17 januari 1969.
De Minister-President berichtte in zijn antwoordbrief van 5 februari de instelling van een stuurgroep bestaande uit de Secretarissen-Generaal van Algemene Zaken (voorzitter), Defensie, Justitie, Buitenlandse Zaken, Onderwijs en Wetenschappen en Binnenlandse Zaken.
De stuurgroep diende te zorgen voor de instelling van een coördinatiegroep, waarin vertegenwoordigers van genoemde ministeries zitting hadden met als taak:
Het doen verzamelen en ordenen van al het materiaal in overheidsarchieven, alsmede de gegevens die eventueel van andere zijde worden verkregen, betrekking hebbend op excessen door Nederlandse militairen in Oost-Indië begaan in de periode 1946-1949
Evaluatie van het materiaal en het samenstellen van een algemeen beeld
Vaststellen in hoeverre op verantwoorde wijze kan worden beoordeeld in welke mate zich excessen hebben voorgedaan en in welke mate daartegen is opgetreden.
De werkzaamheden dienden voor 1 juni te zijn afgerond.
Op 3 juni werd de resulterende Nota betreffende het archievenonderzoek naar gegevens omtrent excessen in Indonesië begaan door Nederlandse militairen in de periode 1945-1949 aan de Kamer aangeboden.
Handelingen van de Tweede Kamer, Zitting 1968-1969, stuknr. 10 008.
Mr. C. Fasseur vertegenwoordigde het ministerie van Justitie in de commissie en vervulde tevens het secretarisschap.
Geschiedenis van het archiefbeheer
Op 2 april 1995 schonk Fasseur onder hem berustende bescheiden betreffende de werkzaamheden van de werkgroep aan het Algemeen Rijksarchief. In 1996 werd nog een kleine aanvulling ontvangen.
De rechtstitel is (nog) onbekend
2.21
Aanwijzingen voor de gebruiker
Openbaarheidsbeperkingen
Volledig openbaar.
Materiële beperkingen
Aanvraaginstructie
Openbare archiefstukken kunnen online worden aangevraagd en gereserveerd. U kunt dit ook via de terminals in de studiezaal van het Nationaal Archief doen. Om te kunnen reserveren dient u de volgende stappen te volgen:
U maakt een profiel aan op www.gahetna.nl, en logt vervolgens in
Via de archiefinventaris (alleen de beschrijvingen met rode nummers) selecteert u het gewenste archiefstuk door op de knop 'Reserveren' te klikken
In het volgende scherm geeft u aan op welke dag u het archiefstuk wilt inzien
Indien u zich bevindt in de studiezaal en een tafelnummer heeft ontvangen kunt u dit nummer vermelden. Als u geen tafelnummer heeft kunt u tafelnummer 777 laten staan
Vervolgens bevestigt u uw reservering door deze te versturen.
Verwant materiaal
Beschikbaarheid van kopieën
Beschrijving van de series en archiefbestanddelen
- Stukken betrefffende instelling, instructie en vergaderingen van de Coördinatiegroep Indonesië (CIG), 1969; 1; 1 omslag
- Ingekomen en minuten van uitgaande stukken, met bijlagen., 1969 januari-juli; 2; 1 pak
- Nota betreffende het archievenonderzoek naar gegevens omtrent excessen in Indonesië begaan door Nederlandse militairen in de periode 1945-1950, met bijlagen en retroacta., (1946) 1969; 3; 1 pak
- Stukken betreffende de excessen in Zuid-Celebes en in Tjilapjap (Java), fotokopieën, met inhoudsopgave., 1947, 1954, 1969; 4; 1 pak
- Documentatie over de parlementaire behandeling van kritiek op het optreden van militairen in Indonesië in de periode 1945-1950., 1945-1950, 1968-1969; 5; 1 omslag
- Krantenknipsels en teksten van televisieprogramma's inzake de 'excessen' in de jaren 1946-1950., 1969, 1985; 6-7; 2 pakken
  - 1969 januari-mei, 6
  - 1969 juni-juli, 1985, 7
- Ingekomen geleidebrieven van Gerard Soeteman en van dr. L. de Jong behorend bij terugzending van geleende archivalia en knipsels., 1983, 1988; 8; 2 stukken
- Algemeen overzicht van kranten en weekbladen waarin in de jaren 1945-1947 over de Indonesische kwestie werd geschreven, samengesteld in het kader van een door hem gegeven werkcollege, met korte samenvattingen van artikelen in verschillende van deze periodieken., 1978-1979 en z.d; 9; 1 omslag
- Ingekomen brief van prof. P.S. Gupta, met bijlage en aantekeningen in zijn hand betreffende de Britse houding t.a.v. het zakenleven in Brits-Indië., 1985; 10; 1 omslag
- Fragment van een artikel van zijn hand over de dekolonisatie van Indonesië, met aantekening over een citaat van P.S. Gerbrandy inzake Ambon., Z.d. (ca. 1985); 11; 2 stukken